【裁判字號】    97,訴,377
【裁判日期】    970630
【裁判案由】    違反毒品危害防制條例
【裁判全文】
臺灣嘉義地方法院刑事判決               97年度訴字第377號
公  訴  人  臺灣嘉義地方法院檢察署檢察官
被      告  甲○○
上列被告因違反毒品危害防制條例案件，經檢察官提起公訴（97
年度毒偵字第86號、第567 號），被告於本院行準備程序時就犯
罪事實為有罪之陳述，經本院合議庭裁定由受命法官改依簡式審
判程序審理，判決如下：
    主  文
甲○○施用第一級毒品，處有期徒刑陸月。又施用第二級毒品，
處有期徒刑月；扣案甲基安非他命壹包（驗餘淨重零點貳壹肆
公克）沒收銷燬之，上開甲基安非他命之外包裝袋壹個沒收。又
施用第二級毒品，處有期徒刑肆月；扣案甲基安非他命壹包（驗
餘淨重零點壹玖陸貳公克）沒收銷燬之，上開甲基安非他命之外
包裝袋壹個沒收。應執行有期徒刑拾壹月；扣案甲基安非他命貳
包（驗餘分別淨重零點貳壹肆公克、零點壹玖陸貳公克）均沒收
銷燬之，上開甲基安非他命之外包裝袋貳個均沒收。
    事  實
一、甲○○前因施用毒品案件，經本院以96年度毒聲字第351 號
    裁定送觀察、勒戒後，認無繼續施用毒品之傾向，而於民國
    96年12月4 日釋放，並由臺灣嘉義地方法院檢察署檢察官以
    96年度毒偵字第1550號、第1659號及第1729號為不起訴處分
    確定。詎仍不知悔改，於觀察、勒戒執行完畢後5 年內，分
    別為下列犯行：(一)基於施用第一級毒品之犯意，於97年1 月
    2 日中午12時許，在嘉義市興嘉公園之廁所內，以將海洛因
    摻入香菸內吸食之方式，施用海洛因1 次；另基於施用第二
    級毒品之犯意，於同日在相同地點以將甲基安非他命置於玻
    璃球內，以火燒烤使成煙霧後再吸食之方式，施用甲基安非
    他命1 次。嗣於97年1 月2 日20時許，在嘉義市○區○○路
    與中興路交岔路口為警查獲，並扣得甲基安非他命1 包（毛
    重約0.45公克，驗餘淨重0.214 公克）。(二)甲○○另基於施
    用第二級毒品之犯意，於97年3 月29日凌晨1 時許，在其位
    於嘉義縣民雄鄉文隆村15鄰山腳1 號之152 之住處內，以將
    甲基安非他命置於玻璃球內以火燒烤後吸食煙霧之方式，施
    用甲基安非他命1 次。嗣於97年3 月30日16時5 分許，在嘉
    義市○區○○路與新榮路交岔路口為警查獲，並扣得甲基安
    非他命1 包（毛重約0.4 公克，淨重0.2259公克，驗餘淨重
    0.1962公克）。
二、案經嘉義市政府警察局第一分局報請臺灣嘉義地方法院檢察
    署檢察官偵查起訴。
    理  由
一、本件被告所涉犯者為毒品危害防制條例第10條第1項、第2項
    ，均非死刑、無期徒刑、最輕本刑為3 年以上有期徒刑之罪
    或高等法院管轄第一審案件。本院行準備程序時，被告就被
    訴事實為有罪之陳述，經告知簡式審判程序之旨，並聽取檢
    察官及被告之意見後，本院爰依刑事訴訟法第273 條之1 第
    1 項裁定由受命法官獨任進行簡式審判程序。故本件簡式審
    判程序之證據調查，依刑事訴訟法第273 條之2 之規定，不
    受同法第159 條第1 項、第161 條之2 、第161 條之3 、第
    163 條之1 及第164 條至第170 條規定之限制，合先敘明。
二、上揭犯罪事實，業據被告坦承不諱，且警方查獲被告後，得
    其同意而於97年1 月2 日21時7 分採集其尿液送驗，結果呈
    嗎啡及甲基安非他命陽性反應；於97年3 月30日16時15分採
    集其尿液送驗，結果呈甲基安非他命陽性反應等情，有嘉義
    市警察局第一分局查獲毒品案件採集尿夜送驗姓名對照表、
    嘉義市政府警察局第一分局八掌派出所毒品案件採尿代號與
    真實姓名對照表各1 份，以及正修科技大學超微量研究科技
    中心檢驗報告、高雄市立凱旋醫院濫用藥物尿液檢驗報告表
    各1 份在卷可佐（見嘉市警一偵字第0970000035號警卷第8
    頁、嘉市警一偵字第0970001097號警卷第13頁、第86號偵查
    卷第10頁、第567 號偵查卷第18頁）。此外並有嘉義市警察
    局搜索扣押筆錄、扣押物品目錄表、扣押物品收據各1 份（
    見嘉市警一偵字第0970000035號警卷第4 至6 頁），以及嘉
    義市政府警察局第一分局扣押筆錄、扣押物品目錄表、扣押
    物品收據各1 份（見嘉市警一偵字第0970001097號警卷第5
    至9 頁）附卷可參，另有甲基安非他命2 包扣案可憑，堪認
    被告具任意性之自白與事實相符。另被告前因施用毒品案件
    ，經裁定送觀察、勒戒，於96年12月4 日因無繼續施用毒品
    傾向釋放，有其臺灣高等法院被告前案紀錄表1 份在卷可佐
    ，是其係於觀察、勒戒執行完畢後，5 年以內再犯上揭施用
    第一、二級毒品等3 罪，事證明確，應予依法論科。
三、論罪科刑：
(一)核被告犯罪事實一(一)所為，係犯毒品危害防制條例第10條第
    1 項之施用第一級毒品罪，以及同條第2 項之施用第二級毒
    品罪；犯罪事實一(二)所為，係犯毒品危害防制條例第10條第
    2 項之施用第二級毒品罪。被告為施用而持有海洛因、甲基
    安非他命之低度行為，均為施用之高度行為所吸收，不另論
    罪。其所犯上開3 罪，均犯意各別，行為互殊，應予分論併
    罰。
(二)爰依被告之供述（見本院卷第44頁）及其前案紀錄表，審酌
    ：被告高職畢業之智識程度，目前擔任建築工，與父親同住
    之生活狀況，甫於96年底經觀察、勒戒完畢，猶不思戒除毒
    癮，仍屢次再犯，惟施用毒品係自戕行為，及其犯後坦承犯
    行，態度尚稱良好等一切情狀，認公訴人求處被告應執行有
    期徒刑11月，堪稱妥適，爰就其所犯3 罪各量處如主文所示
    之刑，並定其應執行之刑為有期徒刑11月，以示懲儆。
(三)警方於96年1 月2 日、3 月30日分別查扣疑似甲基安非他命
    之物2 包，經鑑定均含甲基安非他命成分，驗餘淨重分別為
    0.214 公克、0.1962公克，有高雄市立凱旋醫院97年6 月19
    日濫用藥物成品檢驗鑑定書（見本院卷第24頁）、憲兵司令
    部刑事鑑識中心97年4 月21日憲直刑鑑字第0970000538號鑑
    定書（見567 號偵查卷第16頁）各1 紙在卷足憑，均應依毒
    品危害防制條例第18條第1 項前段之規定，沒收銷燬之。上
    開甲基安非他命之外包裝袋2 個，則係被告所有，用以攜帶
    甲基安非他命，防潮濕、逸漏，供施用第二級毒品所用之物
    ，業據被告供承在卷（見本院卷第43頁），爰均依刑法第38
    條第1 項第2 款之規定，於被告所犯各罪所處主刑項下分別
    諭知沒收。
據上論斷，應依刑事訴訟法第273條之1第1項、第299條第1 項前
段，毒品危害防制條例第10條第1 項、第2 項、第18條第1 項前
段，刑法第11條前段、第51條第5 款、第38條第1 項第2 款，判
決如主文。
本案經檢察官江金星到庭執行職務。
中    華    民    國    97    年    6    月    30    日
                  刑事第三庭  法  官  陳 蒨 儀
上列正本證明與原本無異。
如不服本判決，應於判決送達後10日內向本院提出上訴狀，上訴
書狀依法應敘述具體理由，如未敘述具體理由者，應於上訴期間
屆滿後20日內補提理由書於本院（均應附繕本）。
中    華    民    國    97    年    7     月    2     日
                              書記官  楊 國 色
附錄本判決論罪法條：
毒品危害防制條例第10條
施用第一級毒品者，處6月以上5年以下有期徒刑。
施用第二級毒品者，處3年以下有期徒刑。


司法院資訊處製作；財團法人民間司法改革基金會備份。
